【裁判字號】    95,交抗,129
【裁判日期】    950314
【裁判案由】    違反道路交通管理處罰條例
【裁判全文】
臺灣高等法院交通事件裁定             95年度交抗字第129號
抗  告  人  甲○○
即異議人
即受處分人
上列抗告人因違反道路交通管理處罰條例案件，不服臺灣桃園地
方法院，中華民國94年12月30日所為裁定（94年度交聲字第 421
號），提起抗告，本院裁定如下：
    主  文
抗告駁回。
    理  由
一、本件抗告人即異議人即受處分人甲○○所有之車號7113─HE
    號自用小客車，於94年 6月3日2時23分許，行經桃園縣八德
    市○○街 400巷口，為桃園縣政府警察局八德分局大安派出
    所員警逕行舉發，其有「以連續迴轉方式危險方式駕車、經
    警方攔檢拒絕停車往桃園方向逃逸」之違規，而填掣該局桃
    警局交字第 D1A052398號舉發違反道路交通管理事件通知單
    ，受處分人於應到案日期前之94年 6月28日到案申訴不服舉
    發，原處分機關即交通部公路總局新竹區監理所桃園監理站
    認無理由仍於94年8月19日，以桃監裁罰字第裁52─D1A0523
    98號裁決書，裁處受處分人罰鍰新臺幣（下同）19,800元等
    情，有前揭舉發違反道路交通管理事件通知單、交通違規陳
    述單及查詢單及裁決書等影本各 1件附卷可稽。而受處分人
    就上開自用小客車為其所有一節，固無異詞，惟否認有何違
    規行為，以該車早已故障云云置辯。其聲明異議意旨亦以：
    異議人所有之車號7113─HE號自用小客車於民國94年6月3日
    2 時23分許前，即已因車輛引擎故障而無法發動，一直都是
    停放狀態，如何有舉發事實之在道路上蛇行及不服從交通勤
    務警察稽查等違規行為云云。
二、按汽車駕駛人，駕駛汽車在道路上蛇行，或以其他危險方式
    駕車者，處新臺幣6,000元以上 24,000元以下罰鍰，並當場
    禁止其駕駛；又汽車駕駛人，駕駛汽車有違反本條例之行為
    ，經交通勤務警察或依法令執行交通稽查任務人員制止時，
    不聽制止或拒絕停車接受稽查而逃逸者，除按各該條規定處
    罰外，處新臺幣3,000元以上6,000元以下罰鍰，道路交通管
    理處罰條例第43條第1項第1款、第60條第 1項分別定有明文
    ，先予敘明。
三、受處分人經原審合法傳喚，無正當理由不到庭，徒以書狀載
    明上開事由提出異議，惟受處分人車輛上揭違規之事實，業
    據證人即本件之舉發員警羅義忠於原審到庭證稱：我們於94
    年6月3日凌晨時，接獲勤務指揮中心通報，在八德市○○街
    400巷口，有1輛車子連續在原地甩尾做迴轉動作，我們立刻
    前往東勇街400巷，有看見1輛自用小客車，因我們有閃警示
    燈，該車見狀馬上往桃園方向逃逸，我們即鳴笛在後追逐，
    有見到該車號為7113─HE，由於該車有改裝，我們追逐約 1
    公里後，就無法追上，經以無線電通報巡邏網並查詢車籍資
    料結果，獲悉該車之車籍地址為八德市○○街98巷33號，我
    們再趕往該地查證，果發現其等追逐之車輛，且該車引擎尚
    未熄火，仍在發動中‧‧又其等剛發現該車時，是在一便利
    超商旁，光線充足，該處路燈也很亮，且追逐過程中曾距該
    車僅1、20公尺，不會看錯車牌等語明確，且有車輛照片5張
    在卷可稽。而證人羅義忠為執行交通勤務之公務員，本具有
    判斷此類交通違規行為之專業能力及經驗，其就追逐該自小
    客車之過程證述明確，自無誤判之可能。足見受處分人所辯
    ：該車因引擎故障無法發動，一直都是停放狀態云云，顯係
    事發杜撰之詞，要難採信。至證人羅義忠於原審調查時另結
    稱：我們在八德市○○街98巷33號，發現違規車輛時，剛好
    有 1名男子在該車輛旁邊，大約20多歲，經詢問後，該男子
    承認其為駕駛人，但拒絕出示證件後就直接回到大義街98巷
    33號屋內，他有承認車子是他開的等語，或可認該年約20餘
    歲之男子始為本件違規之汽車駕駛人，惟按汽車駕駛人之行
    為有不服指揮稽查而逃逸之情形，當場不能或不宜攔截製單
    舉發者，得對汽車所有人逕行舉發處罰，道路交通管理處罰
    條例第7條之2第1項第4款定有明文。而本件員警逕行製單舉
    發之情形如前所述，係屬於當場不能或不宜攔截製單舉發之
    情形，且汽車所有人即受處分人亦未曾向原處分機關陳述或
    告知，本案真正違規駕駛人之「姓名」、「身分證統一編號
    」及「住址」等相關資料，復有上述交通違規陳述單可考，
    是以原處分機關依法對汽車所有人之受處分人逕行舉發處罰
    ，於法並無不合。
四、綜上所述，本件違規事證已甚明確，從而原處分機關依上揭
    法條規定，合併裁處異議人罰鍰新臺幣19,800元，其認事用
    法俱無違誤之處，原審以裁定駁回異議，於法並無不合，抗
    告意旨仍以車輛引擎故障為由，否認有違規行為，非有理由
    ，應予駁回。
五、據上論結，應依道路交通案件處理辦法第26條，刑事訴訟法
    第412條，裁定如主文。
中    華    民    國    95    年    3     月    14    日
                  交通法庭審判長法  官  蔡  秀  雄
                                法  官  周  煙  平
                                法  官  沈  宜  生
以上正本證明與原本無異。
不得再抗告。
                                書記官  陳  雅  加
中    華    民    國    95    年    3     月    15    日


司法院資訊處製作；財團法人民間司法改革基金會備份。
